臺灣高雄地方法院刑事裁定
111年度聲字第1015號
聲  請  人  臺灣高雄地方檢察署檢察官
受  刑  人  藍竣國




上列聲請人因受刑人數罪併罰有二裁判以上，聲請定其應執行之
刑（111年度執聲字第789號），本院裁定如下：
    主  文
藍竣國犯如附表所示之罪，所處如附表所示之刑，應執行有期徒
刑壹年玖月。
    理  由
一、聲請意旨略以：受刑人藍竣國因犯如附表所示之罪，先後經
    判決確定如附表，應依刑法第50條、第53條及第51條第5款
    ，定其應執行之刑，爰依刑事訴訟法第477條第1項聲請定其
    應執行刑等語。
二、按裁判確定前犯數罪者，併合處罰之；數罪併罰，有二裁判
    以上者，依第51條規定，定其應執行之刑；數罪併罰，分別
    宣告其罪之刑，依下列各款定其應執行者：五、宣告多數有
    期徒刑者，於各刑中之最長期以上，各刑合併之刑期以下，
    定其刑期，但不得逾30年；依刑法第53條及第54條應依刑法
    第51條第5款至第7款之規定，定其應執行之刑者，由該案犯
    罪事實最後判決之法院之檢察官，聲請該法院裁定之，刑法
    第50條第1項前段、第53條、第51條第5款，刑事訴訟法第47
    7條第1項分別定有明文。再者，法律上屬於自由裁量事項，
    尚非概無法律性之拘束，在法律上有其外部界限及內部界限
    。前者法律之具體規定，使法院得以具體選擇為適當裁判，
    此為自由裁量之外部界限。後者法院為自由裁量時，應考量
    法律之目的，法律秩序之理念所在，此為自由裁量之內部界
    限。法院為裁判時，二者均不得有所踰越。在數罪併罰而有
    二裁判以上，應定其應執行刑之案件，法院所為刑之酌定，
    固屬自由裁量事項，然對於法律之內、外部界限，仍均應受
    其拘束（最高法院91年度台非字第32號及92年度台非字第18
    7 號判決意旨可資參照）。
三、經查，受刑人於如附表所示犯罪日期所犯如附表所示之罪，
    均經法院判處如附表所示之宣告刑，又受刑人所犯如附表編
    號1、2所示之宣告刑，曾經本院以109年度審訴字第578號判
    決定應執行有期徒刑8月，如易科罰金，以新臺幣（下同）1
    ,000元折算1日，附表編號4至6所示之宣告刑，曾經本院以1
    10年度易字第177號判決定應執行有期徒刑6月，如易科罰金
    ，以1,000元折算1日（各罪之犯罪時間、判決案號、確定日
    期等詳見附表所載），且均確定在案等事實，有如附表所示
    案號之刑事判決及臺灣高等法院被告前案紀錄表附卷可稽。
    本院為上開案件犯罪事實最後判決之法院，且受刑人所犯如
    附表所示各罪，均係於附表編號1所示之罪判決確定日（民
    國109年6月18日）前所犯，符合刑法第50條第1項所定得予
    定執行刑之要件。受刑人本案所犯有得易科罰金及不得易科
    罰金之罪，受刑人已具狀依刑法第50條第2項規定，請求檢
    察官聲請就附表所示各罪定應執行刑，此有臺灣高雄地方檢
    察署受刑人是否同意聲請定執行刑調查表1紙附卷為憑，應
    予准許。復依前開說明，本院定其應執行刑，應於各刑之最
    長期以上，即於附表所示7罪宣告刑之最長期（即有期徒刑7
    月）以上，不得逾越刑法第51條第5款所定法律之外部界限
    ，即不得重於附表編號1至7所示各罪之總和（即有期徒刑2
    年8月），亦應受內部界限之拘束，即不得重於附表編號1、
    2所示各罪曾定應執行有期徒刑8月，加計附表編號4至6所示
    各罪曾定應執行有期徒刑6月，加計附表編號3、7所示之罪
    宣告刑之總和（即有期徒刑8月＋6月＋7月＋6月＝2年3月）。
四、又數罪併罰之定應執行刑，係出於刑罰經濟與罪責相當之考
    量，並非予以犯罪行為人或受刑人不當之利益，為一種特別
    的量刑過程，即對犯罪行為人或受刑人本身及所犯各罪之總
    檢視，除應考量行為人所犯數罪反應之人格特性，並應權衡
    審酌行為人之責任與整體刑法目的及相關刑事政策，在量刑
    權之法律拘束性原則下，兼顧刑罰衡平原則而定之（最高法
    院101年度台抗字第223號裁定意旨參照）。受刑人就本案聲
    請定其應執行之刑，表示其希望法院從輕定應執行刑，此有
    臺灣高雄地方檢察署受刑人是否同意聲請定執行刑調查表1
    紙附卷為憑。本院衡酌受刑人上開7罪，其中2罪為施用第一
    、二級毒品罪，1罪為踰越牆垣攜帶兇器竊盜罪，3罪為竊盜
    罪，1罪為幫助私行拘禁罪，侵害法益不同，犯罪時間為109
    年2月29日至109年5月31日間，爰就受刑人所犯上開7罪之行
    為時間，所犯數罪反應出之人格特性、加重效益及整體犯罪
    非難評價及矯正效益等綜合判斷，定其應執行之刑如主文所
    示。
五、依刑事訴訟法第477條第1項，刑法第50條第1項但書第1款、
    第2項、第51條第5款、第53條，裁定如主文。
中　　華　　民　　國　　111 　年　　7 　　月　　18　　日
                  刑事第十庭    法　官  吳俞玲
以上正本證明與原本無異。
如不服本裁定，應於送達後5 日內，向本院提出抗告狀。
中　　華　　民　　國　　111 　年　　7 　　月　　18　　日
                                書記官  陳芳蘭
附表：
編號 罪名 宣告刑 犯罪日期（民國） 最後事實審  確定判決      法院及案號  判決日期（民國） 法院及案號  確定日期（民國） 1 施用第一級毒品罪 有期徒刑6月，如易科罰金，以新臺幣1,000元折算1日。 109年3月2日 本院109年度審訴字第578號 109年6月18日 本院109年度審訴字第578號 109年6月18日 2 施用第二級毒品罪 有期徒刑3月，如易科罰金，以新臺幣1,000元折算1日。 109年3月2日 本院109年度審訴字第578號 109年6月18日 本院109年度審訴字第578號 109年6月18日 3 踰越牆垣攜帶兇器竊盜罪 有期徒刑7月。 109年2月29日 臺灣屏東地方法院109年度易字第686號 109年11月27日 臺灣屏東地方法院109年度易字第686號 110年1月7日（聲請書誤載為109年11月27日，應予更正） 4 竊盜罪 有期徒刑4月，如易科罰金，以新臺幣1,000元折算1日。 109年5月31日 本院110年度易字第177號 110年9月8日 本院110年度易字第177號 110年10月20日 5 竊盜罪 有期徒刑3月，如易科罰金，以新臺幣1,000元折算1日。 109年4月初 本院110年度易字第177號 110年9月8日 本院110年度易字第177號 110年10月20日 6 竊盜罪 有期徒刑3月，如易科罰金，以新臺幣1,000元折算1日。 109年5月19日 本院110年度易字第177號 110年9月8日 本院110年度易字第177號 110年10月20日 7 幫助私行拘禁罪 有期徒刑6月，如易科罰金，以新臺幣1,000元折算1日。 109年2月29日 本院110年度重訴緝字第3號 110年10月29日 本院110年度重訴緝字第3號 110年12月1日 備註 一、附表編號1、2所示之宣告刑，經本院以109年度審訴字第578號判決定應執行有期徒刑8月，如易科罰金，以新臺幣1,000元折算1日確定。 二、附表編號4至6所示之宣告刑，經本院以110年度易字第177號判決定應執行有期徒刑6月，如易科罰金，以新臺幣1,000元折算1日確定。